【裁判字號】    99,審易,1724
【裁判日期】    991129
【裁判案由】    竊盜
【裁判全文】
臺灣桃園地方法院刑事判決             99年度審易字第1724號
公  訴  人  臺灣桃園地方法院檢察署檢察官
被      告  陳仁傑
上列被告因竊盜案件，經檢察官提起公訴（99年度偵字第21949
號），被告於準備程序進行中為有罪陳述，經本院裁定進行簡式
審判程序，判決如下：
    主  文
陳仁傑竊盜，累犯，處有期徒刑伍月，如易科罰金，以新台幣壹
仟元折算壹日。
    事 實 及理由
一、被告所犯之罪，為死刑、無期徒刑、最輕本刑3 年以上有期
    徒刑或高等法院管轄第一審案件以外之罪，而被告於本院準
    備程序進行中，就被訴事實為有罪之陳述，經本院告知簡式
    審判程序意旨，並聽取公訴人及被告之意見後，依刑事訴訟
    法第273條之1第1項之規定，裁定依簡式審判程序審理。
二、犯罪事實：
    陳仁傑前於：(一)民國85年12月至89年9 月間因違反槍砲彈藥
    刀械管制條例案件，經本院以90年度訴字第1047號判決判處
    有期徒刑5 月，併科罰金3 萬元確定；(二)於87年間因恐嚇等
    案件，經本院以89年度交訴字第87號判決判處有期徒刑1 年
    確定；(三)於88年間因搶奪、竊盜案件，經臺灣高等法院以89
    年度上訴字第3947號判決分別判處有期徒刑1 年、7 月，應
    執行有期徒刑1 年5 月確定；(四)於88年間再因加重竊盜案件
    ，經臺灣新竹地方法院以89年度易字第516 號判決判處有期
    徒刑1 年，上訴後，經臺灣高等法院以90年度上易字第3863
    號判決上訴駁回確定；(五)於前開強制戒治執行完畢後5 年內
    之89年間因連續施用第一、二級毒品案件，經本院以90年度
    易字第1672號判決分別判處有期徒刑8 月、6 月，應執行有
    期徒刑1 年確定；(六)於89年間又因加重竊盜案件，經本院以
    90年度易字第482 號判決判處有期徒刑2 年確定；上開(二)至
    (六)各罪刑，嗣經臺灣高等法院以91年度聲字第1335號裁定合
    併定應執行刑為有期徒刑6 年確定，並與上開(一)之有期徒刑
    5 月及罰金易服勞役33日接續執行，於95年6 月20日假釋併
    付保護管束出監，嗣遭撤銷假釋，尚餘殘刑有期徒刑2 年又
    21日。惟於96年7 月16日中華民國九十六年罪犯減刑條例生
    效施行，上開各罪刑除有期徒刑2 年部分外，均經本院以97
    年度聲減字第173 號裁定各減刑二分之一，並更定應執行刑
    為有期徒刑3 年10月確定，惟前已執行超過3 年10月之有期
    徒刑，已無殘刑可供執行，而無須再予執行，然陳仁傑於96
    年7 月16日減刑條例生效前，仍處於撤銷假釋應執行殘刑之
    狀態，必該減刑條例生效後，始生已無殘刑而執行完畢之情
    形，故上開各罪所宣告之徒刑，其刑期應以96年7 月16日即
    減刑條例施行日作為執行完畢之日（最高法院97年度台非字
    第569 號、第526 號判決意旨參照犯）。仍不知悔改，復意
    圖為自己不法之所有，於98年9 月7 日凌晨2 時7 分許，在
    桃園縣平鎮市○○路188 巷11號其租屋處大樓電梯內，徒手
    竊取該處電梯內之監視器鏡頭1 個（價值約新台幣2000元）
    ，得手後逃逸。嗣經住戶徐龍鑑發現遭竊後隨即報警處理，
    並提供電梯內之監視錄影帶供警方調查，警方並在電梯內壓
    克力隔板上採獲指紋1 枚，經送內政部警政署刑事警察局鑑
    驗後，與陳仁傑之右手食指指紋相符，因而循線查獲。
三、認定被告犯罪所憑之證據：
 （一）被告陳仁傑於本院準備程序及審理中之自白。
 （二）證人徐龍鑑於警詢中之證述。
 （三）電梯內監視器錄影翻拍畫面照片、桃園縣政府警察局平
       鎮分局現場勘查報告暨現場勘查相片、內政部警政署刑
       事警察局指紋鑑驗書各1份。
四、核被告所為，係犯刑法第320 條第1 項竊盜罪。被告曾有如
    上開犯罪事實欄所載之科刑、執行紀錄，有臺灣高等法院被
    告前案紀錄表1 份在卷可稽，其於徒刑執行完畢5 年內故意
    再犯本件有期徒刑以上之罪，為累犯，應依刑法第47條第1
    項加重其刑。爰審酌被告正值壯年，卻不思努力以正當勞力
    謀生，恣意竊取他人財物，危害社會治安非輕，且曾有竊盜
    前科，已如前述，素行不良，惟念被告於本院審理時坦承犯
    行，犯後態度尚佳，兼衡以所竊財物價值非鉅及犯罪使用之
    手段、迄未賠償被害人損失等一切情狀，本院認檢察官求處
    有期徒刑7 月稍嫌過重，爰量處如主文所示之刑，並諭知易
    科罰金之折算標準，以資儆懲。
五、應適用之法條：
    刑事訴訟法第273 條之1 第1 項、第299 條第1 項前段、第
    310 條之2 、第454 條第1 項，刑法第320 條第1 項、第47
    條第1 項，第41條第1 項前段，刑法施行法第1 條之1 第1
    項、第2 項前段。
六、如不服本判決，應於判決送達後10日內向本院提出上訴狀（
    應附繕本），其未敘述上訴理由者，應於上訴期間屆滿後20
    日內補提理由書狀於本院，上訴於臺灣高等法院。
本案經檢察官馮浩庭到庭執行職務。
中    華    民    國    99    年     11     月   29   日
                    刑事庭  法  官  許曉微
以上正本證明與原本無異。
                            書記官  洪明媚
中    華    民    國    99    年     11    月    29   日
附錄本案論罪科刑法條：
中華民國刑法第320條第1項
（普通竊盜罪、竊佔罪）
意圖為自己或第三人不法之所有，而竊取他人之動產者，為竊盜
罪，處5 年以下有期徒刑、拘役或5 百元以下罰金。

司法院資訊處製作；財團法人民間司法改革基金會備份。
